/*
Thérorie:
forme verbale= racine + schème + affixes
Le verbe possède 4 thèmes: aoriste, aoriste intensif (inaccompli), prétérit (accompli), prétérit négatif
2 groupes de verbes:
1. les verbes faibles: aoriste == prétérit (eg. urar = (y)-urar)
2. les verbes forts: aorise != prétérit (eg. afeg  != yufeg)

2 types de verbes:
1. verbes ordinaires
2. verbes d'état / qualité

Les principaux schèmes:
1. R1r2eR3 : tyle lmed
2. R1eR2R2eR3: type beddel
3. R1R2u: type cfu

Conjugaison:
type 1: bleγ /kcem
belγeγ        kecmeγ                  --(e)γ 
tbelγeḍ       tkecmeḍ                 t(e) ---(e)ḍ
i/yebleγ      yekcem                  i/y(e)-----
tebleγ        tekcem                  t(e)-----
nebleγ        nekcem                  n(e)------
tbelγem/t     tkecmem/t               t(e)----(e)m/t 
belγen/t      kecmen/t                 ---(e)n/t


Algorithm
1. check the word in a list of verbs (infinitive forms only)
2. is the word a match?
if yes: word form is found/returned
if no:
3. we know that the word is inflected for person and number. So: 
3.1. first check if the fist char is i/y/t + e:
    if yes: 
        then we have a 3rd pers. sing form. ex. i/yebleγ
        a. strip the first 2 chars:  i/yebleγ => bleγ
        b. return the form
        c. end

    if no:
        1. check if 1st pers. sing:
        is 2nd char == 'e' and last char == 'γ':
           remove last 2 chars: belγeγ => belγ
           is form.length == 4:
           if yes:
                 rewrite form: move 'e' to 3rd position. belγ => bleγ



strip the last 2 chars (e + inflectional ending)
for 1st person sing: belγeγ => belγ
*/


2nd type:

type 1: beddel
beddleγ                          --(e)γ 
tbeddleḍ                         t(e) ---(e)ḍ
ibeddel                          i/y(e)-----
tbeddel                          t(e)-----
nbeddel                          n(e)------
tbeddlem/t                       t(e)----(e)m/t 
beddlen/t                        ---(e)n/t

//function to check if verb form is 1st person sing


/*To run code:
use shortcut Ctrl+Alt+N
or press F1 and then select/type Run Code,
or right click the Text Editor and then click Run Code in editor context menu
or click Run Code button in editor title menu
or click Run Code button in context menu of file explorer


To stop the running code:
use shortcut Ctrl+Alt+M
or press F1 and then select/type Stop Code Run
or right click the Output Channel and then click Stop Code Run in context menu*/


3rd type:  cfu   R1R2u   
// γ  ḍ  č

cfiγ            --iγ
tecfiḍ          t(e)--iḍ
i/y/tecfa       i/y/t(e)--a
necfa           n(e)--a
tecfam/t        t(e)-- am/t
cfan/t          --an/t


//
input: inflected form, for example: nekcem, beddleγ, etc 
first we need to determine the type of verb the form belongs to:
a. type lmed
b. type beddel
c. type cfu
  